臺灣屏東地方法院刑事判決　　　　　　　100年度訴字第100號
公　訴　人　臺灣屏東地方法院檢察署檢察官
被　　　告　楊麗娟
指定辯護人　本院公設辯護人張宏惠
上列被告因毒品危害防制條例案件，經檢察官提起公訴（99年度
毒偵字第2399號、100 年度毒偵字第666 號），本院改依簡式審
判程序後，依協商程序判決如下：
    主  文
楊麗娟施用第一級毒品，累犯，處有期徒刑玖月；扣案之第一級
毒品海洛因壹包（含包裝袋，驗前淨重零點壹零捌公克，驗後淨
重零點零玖捌公克），沒收銷燬之。又施用第一級毒品，累犯，
處有期徒刑拾月。應執行有期徒刑壹年伍月；扣案之第一級毒品
海洛因壹包（含包裝袋，驗前淨重零點壹零捌公克，驗後淨重零
點零玖捌公克），沒收銷燬之。
    事實及理由
一、楊麗娟前因施用毒品案件，經本院裁定送觀察勒戒後，因認
    有繼續施用毒品之傾向，又經本院裁定令入戒治處所施以強
    制戒治，並於民國88年3 月24日入所戒治，嗣經停止戒治後
    又經撤銷，而再度入所戒治，迄於89年5 月22日戒治執行完
    畢出所，並經臺灣屏東地方法院檢察署檢察官於89年5 月31
    日以89年度戒毒偵字第232 號不起訴處分確定。楊麗娟於上
    開強制戒治執行完畢釋放後之5 年內，復因施用毒品案件，
    除經送強制戒治外，該毒品案件另經本院以92年度訴緝字第
    15號判處應執行有期徒刑8 月確定，並已執行完畢。而後又
    因施用毒品案件，經本院以95年度訴字第246 號判處有期徒
    刑10月確定，嗣入監執行後，而於96年3 月22日縮刑期滿執
    行完畢。詎楊麗娟仍不知悔改，竟分別基於施用第一級毒品
    之犯意，於下列時間、地點，分別施用第一級毒品海洛因，
    經警查獲：
  (一)於99年10月2 日14時20分許，在屏東縣枋寮鄉○○○路666
    號蘭欣汽車旅館A25 號房內，以針筒注射之方式，施用第一
    級毒品海洛因1 次，而於99年10月2 日22時許，在該汽車旅
    館，為實施臨檢勤務之員警查獲，經徵得其同意採尿送驗結
    果呈嗎啡陽性反應，並扣得其用餘之第一級毒品海洛因1 包
    （含包裝袋，驗前淨重0.108 公克，驗餘淨重0.098 公克）
    。
  (二)於99年12月22日17時許，在屏東縣恆春鎮○○路上之統一超
    商廁所內，以將海洛因摻入香菸內吸食之方式，施用第一級
    毒品海洛因1 次。嗣於99年12月23日，在屏東縣恆春鎮○○
    路60號，因他案為警查獲，經徵得其同意採尿送驗結果呈嗎
    啡陽性反應，始獲上情。
二、證據：被告於本院審理時之自白、搜索扣押筆錄、扣押物品
    目錄表、台灣檢驗科技股份有限公司99年10月18日KH/2010/
    A0000000號、100 年1 月13日KH/2011/00000000號濫用藥物
    檢驗報告、高雄市立凱旋醫院100 年1 月21日濫用藥物成品
    檢驗鑑定書、第一級毒品海洛因1 包（含包裝袋，驗前淨重
    0.108 公克，驗餘淨重0.098 公克）。
三、本件被告業已認罪，經檢察官、被告及其辯護人於審判外達
    成協商之合意，其合意內容為：被告2 次施用第一級毒品，
    各願受有期徒刑9 月、10月，並定執行刑有期徒刑1 年5 月
    之宣告。核被告所為，均係犯毒品危害防制條例第10條第1
    項之施用第一級毒品罪。被告先後2 次持有第一級毒品後進
    而施用，其施用前持有之低度行為均應為施用之高度行為所
    吸收，故均不另論其持有毒品罪。被告所犯上開施用第一級
    毒品之2 罪間，犯意各別，應予分論併罰。被告前有如事實
    欄所載徒刑之宣告及執行完畢之事實，此有臺灣高等法院被
    告前案紀錄表可參，其受有期徒刑執行完畢後，5 年內故意
    再犯本件有期徒刑以上之2 罪，均為累犯，均應依刑法第47
    條第1 項之規定，加重其刑。準此，因上開協商合意並無刑
    事訴訟法第455 條之4 第1 項所列情形之一，檢察官聲請改
    依協商程序而為判決，且不論本件有無加重減輕事由，當事
    人均同意如主文之刑度，是本院爰不經言詞辯論，於協商合
    意範圍內為協商判決。扣案之白色粉末1 包，業經高雄市立
    凱旋醫院鑑驗係屬第一級毒品海洛因無訛，有上開高雄市立
    凱旋醫院100 年1 月21日濫用藥物成品檢驗鑑定書附卷可稽
    ，而包裝袋與其上殘留之毒品，已難以分析剝離，應依毒品
    危害防制條例第18條第1 項前段規定，不問屬於犯人與否，
    併宣告沒收銷燬之，至於送鑑耗損之海洛因粉末，既已滅失
    ，自無庸再予宣告沒收銷燬之必要。
四、應適用之法條：刑事訴訟法第455 條之4 第2 項、第455 條
    之8 、第454 條第1 項，毒品危害防制條例第10條第1 項、
    第18條第1 項，刑法第11條、第47條第1 項、第51條第5 款
    。
五、本判決除有刑事訴訟法第455 條之4 第1 項第1 款、第2 款
    、第4 款、第6 款、第7 款所定情形之一，或違反同條第2
    項規定者外，不得上訴。
六、如有前項得上訴之情形者，得自判決送達之日起10日內，向
    本院提出上訴書狀，上訴於第二審法院。
本案經檢察官鍾佩真到庭執行職務。
中    華    民    國    100     年    4   月    29    日
                    刑事第一庭  法  官  楊宗翰
以上正本證明與原本無異。
中    華    民    國    100     年    4   月    29    日
                                書記官  鍾小屏
附錄本判決論罪科刑所依據之法條：
毒品危害防制條例第10條
施用第一級毒品者，處 6 月以上 5 年以下有期徒刑。
施用第二級毒品者，處 3 年以下有期徒刑。